臺灣基隆地方法院刑事判決　　　　　　　 96年度訴字第549號
公　訴　人　臺灣基隆地方法院檢察署檢察官
被　　　告　乙○○
上列被告因違反毒品危害防制條例案件，經檢察官提起公訴（96
年度毒偵字第1299號），並經本院合議庭裁定由受命法官獨任進
行簡式審判程序，判決如下：
    主      文
乙○○施用第一級毒品，累犯，處有期徒刑捌月，減為有期徒刑
肆月，如易科罰金以新台幣壹仟元折算壹日。
    事實及理由
一、本件應適用之法條應補充：「被告乙○○有期徒刑7 月，於
    民國94年4月26日執行完畢（起訴書誤載為94年4月27日），
    其持有第一級毒品海洛因係供施用，其持有之低度行為應為
    施用之高度行為所吸收，不另論罪。按犯罪在96年4月24 日
    以前者，除中華民國九十六年罪犯減刑條例另有規定外，有
    期徒刑、拘役或罰金，減其刑期或金額2分之1；中華民國九
    十六年罪犯減刑條例第2條第1項第3 款定有明文。本件被告
    所犯施用第一級毒品罪，犯罪在96年4月24 日以前，與同條
    例第2條第1項第3款之減刑規定相符，應減刑2 分之1，並諭
    知易科罰金之折算標準。」外，餘犯罪事實、證據及應適用
    之法條均引用如附件檢察官起訴書之記載。
二、據上論斷，應依刑事訴訟法第273條之1第1項、第284 條之1
    、第299條第1項前段、第310條之2、第454條第2項，毒品危
    害防制條例第10條第1項、第23條第2項，中華民國九十六年
    罪犯減刑條例第2條笫1項第3款、第7條、第9 條，刑法第11
    條前段、第47條笫1項、第41條笫1 項前段，刑法施行法第1
    條之1，判決如主文。
本案經檢察官甲○○到庭執行職務。
中　　華　　民　　國　　96　　年　　8　　月　　17　　日
                  刑事第二庭法  官    何怡穎
以上正本證明與原本無異。
對於本件判決如有不服，應於收受送達後10日內，向本院提出上
訴書狀，上訴於臺灣高等法院，並按他造當事人之人數附具繕本
。
中　　華　　民　　國　　96　　年　　8　　月　　17　　日
                            書記官    鄭梅君
附錄本案論罪科刑法條：
毒品危害防制條例第十條第一項
施用第一級毒品者，處六月以上五年以下有期徒刑。
附件：
臺灣基隆地方法院檢察署檢察官起訴書
　　　　　　　　　　　　　　　　　　96年度毒偵字第1299號
　　被　　　告　乙○○　男　29歲（民國○○年○月○○日生）
　　　　　　　　　　　　住臺北縣平溪鄉薯榔村3鄰一坑28號
　　　　　　　　　　　　居臺北縣平溪鄉薯榔村3鄰一坑41號
　　　　　　　　　　　　身分證統一編號：Ｚ000000000號
上開被告因違反毒品危害防制條例案件，業經偵查終結，認為應
提起公訴，茲將犯罪事實及證據並所犯法條分敘如下：
　　　　犯罪事實
一、乙○○前因先、後施用第二級毒品安非他命及第一級毒品海
    洛因案件，經觀察、勒戒後，均認無繼續施用毒品之傾向，
    業由本署檢察官分別於民國89年4月25日、91年11月15日釋
    放出所，並於89年4月27日、91年11月14日，以89年度毒偵
    字第608號及91年度毒偵字第795號為不起訴處分確定。復因
    施用第一級毒品海洛因案件，由本署檢察官提起公訴，經臺
    灣基隆地方法院於93年8月9日，以93年度訴字第390號判決
    ，判處有期徒刑7月確定，並於94年4月27日執行徒刑完畢。
    詎其仍不知悔改，於前開觀察、勒戒釋放後5年內，又基於
    施用第一級毒品海洛因之犯意，於96年4月7日下午3時許，
    在臺北縣平溪鄉薯榔村3鄰一坑附近土地公廟旁，以海洛因
    倒入注射針筒加水混合注射身體之方式，非法施用第一級毒
    品海洛因1次。嗣於96年4月9日下午3時許，為警持搜索票在
    其臺北縣平溪鄉薯榔村3鄰一坑41號居所查獲，經其同意為
    警採集其尿液送驗，結果呈有嗎啡陽性反應，始悉上情。
二、案經臺北縣政府警察局新店分局報告偵辦。
  　　　證據並所犯法條
一、證據清單：
┌──┬────────┬──────────────┐
│編號│證據方法　　　　│待證事實　　　　　　　　　　│
├──┼────────┼──────────────┤
│一　│被告乙○○於警詢│被告前開施用第一級毒品海洛因│
│    │及偵查中之供述。│之事實。　                  │
├──┼────────┼──────────────┤
│二　│臺北縣政府警察局│被告於96年4月9日下午4時35分 │
│    │新店分局偵辦毒品│經警採集其尿液送驗，結果呈嗎│
│    │危害防制條例案涉│啡陽性反應，證明被告於前揭採│
│　　│嫌人姓名及代碼對│尿時間回溯前24小時內之某時許│
│    │照表、臺灣檢驗科│，確有施用第一級毒品海洛因之│
│　　│技股份有限公司96│事實。                      │
│　　│年5月18日濫用藥 │                            │
│    │物尿液檢驗報告書│                            │
│    │各1紙。         │                            │
├──┼────────┼──────────────┤
│三　│本署89年度毒偵字│被告有如事實欄所載之施用毒品│
│　　│第608號、91年度 │紀錄。　　　　　　　　　　　│
│　　│毒偵字第795號不 │　　　　　　　　　　　　　　│
│　　│起訴處分書、93年│　　　　　　　　　　　　　　│
│    │度毒偵字第757號 │                            │
│　　│起訴書、臺灣基隆│　　　　　　　　　　　　　　│
│　　│地方法院93年度訴│　　　　　　　　　　　　　　│
│    │字第390號刑事判 │                            │
│    │決、本署刑案資料│                            │
│    │查註紀錄表、全國│                            │
│    │施用毒品案件紀錄│                            │
│    │表、法務部全國檢│                            │
│    │察官線上查詢刑案│                            │
│    │人犯在監所最新資│                            │
│    │料報表各1份。　 │                            │
└──┴────────┴──────────────┘
二、核被告所為，係違反毒品危害防制條例第10條第1項之施用
    第一級毒品海洛因罪嫌。又被告有如犯罪事實欄所載之科
    刑紀錄，有本署刑案資料查註紀錄表1份附卷可參，其於有
    期徒刑執行完畢後，5年內故意再犯本件有期徒刑以上之罪
    ，為累犯，請依刑法第47條第1項之規定加重其刑。
三、依刑事訴訟法第251條第1項之規定提起公訴。
    此致
臺灣基隆地方法院
中　　華　　民　　國　　96　　年　　6　　月　　26　　日
　　　　　　　　　　　　　　　檢 察 官　林 秋 田
本件正本證明與原本無異
中　　華　　民　　國　　96　　年　　7 　　月　　4 　　日
                              書 記 官  王 建 龍
附錄所犯法條：
毒品危害防制條例第10條
    施用第一級毒品者，處 6 月以上 5 年以下有期徒刑。
    施用第二級毒品者，處 3 年以下有期徒刑。
